【裁判字號】    97,訴,106
【裁判日期】    970319
【裁判案由】    強盜等
【裁判全文】
臺灣新竹地方法院刑事判決               97年度訴字第106號
公  訴  人  臺灣新竹地方法院檢察署檢察官
被      告  甲○○
指定辯護人  本院公設辯護人乙○○
上列被告因強盜等案件，經檢察官提起公訴（97年度偵字第575
號），本院判決如下：
    主    文
甲○○意圖為自己不法之所有，攜帶兇器，以強暴至使不能抗拒
，而取他人之物，累犯，處有期徒刑柒年捌月。扣案之手套壹雙
、水果刀壹支，均沒收。
    事    實
一、
(一)、甲○○前於民國88年間，因懲治走私條例案件，經臺灣高等
    法院臺中分院（下稱臺中高分院）分別判處有期徒刑10月、
    4 月，並定應執行刑為有期徒刑1 年，嗣甲○○提起上訴，
    經最高法院判決上訴駁回而確定，於92年1 月31日縮短刑期
    假釋出監，假釋期滿未經撤銷以已執行完畢論。
(二)、甲○○駕駛車牌號碼MJ-9665 號自小客車由苗栗縣竹南鎮之
    住所前往新竹市尋找工作，將該小客車停放在新竹市○○區
    ○○路4 段226 巷5 號旁停車場，於96年1 月17日8 時45分
    許，因缺錢花用，見丙○欲駕駛停放於上址其左側之車牌號
    碼2L-9748 號自小客車，竟意圖為自己不法之所有，基於加
    重強盜之犯意，雙手戴上其所有原先放置於車牌號碼MJ-966
    5 號自小客車上之手套，右手持其所有客觀上足以對人之生
    命、身體構成威脅，可供兇器使用之水果刀乙支，趁丙○上
    車乘坐於車牌號碼2L-9748 號自小客車駕駛座，而車門未上
    鎖之際，甲○○旋以左手打開右後座車門，進入該車後座，
    右手持刀往前伸向丙○之後頸部位約2 、3 吋，丙○因發覺
    有異，往後轉頭看見甲○○右手持刀，甲○○以此強暴之方
    式至使丙○不能抗拒，嗣丙○見機打開車牌號碼2L-9748 號
    自小客車駕駛座車門並立即逃離現場，甲○○則取走丙○所
    有置於車牌號碼2L-9748 號自小客車駕後座之皮包乙個【內
    有行動電話乙具、現金新臺幣（下同）4 千元、身分證、駕
    照、健保卡、提款卡及信用卡各乙張】，得手後往新竹市○
    ○○路方向逃逸。甲○○逃至曾坤興所經營位於新竹市○○
    ○路107 號之壓克力公司，即藉口向曾坤興借廁所而藏匿於
    廁所內，並將上開水果刀丟棄於廁所內之垃圾桶，丙○逃離
    現場後，隨即大聲呼救，並與路人一同追查甲○○至曾坤興
    上開處所，經詢問曾坤興後，因而發現甲○○藏匿在廁所內
    ，隨即報警而於同日8 時50分許當場查獲，並扣得甲○○所
    有之手套乙雙、水果刀乙支及其強盜所得之皮包乙個（內有
    行動電話乙具、現金4 千元、身分證、駕照、健保卡、提款
    卡及信用卡各乙張，均已由丙○領回）。
二、案經新竹市警察局第三分局報告臺灣新竹地方法院檢察署檢
    察官偵查起訴。
    理    由
壹、程序部分：
(一)、本件公訴人所提出經本院據以認定事實之所有證據方法（包
    含證人之證述與文書證據、物證等證據方法），並無證據證
    明係公務員違背法定程序所取得；又本件公訴人所提出經本
    院據為論斷依據之各項證據方法中，其中證人丙○、曾坤興
    於警詢中所為之陳述，雖係屬審判外之陳述，依刑事訴訟法
    第159 條第1 項之規定原無證據能力。惟被告甲○○、辯護
    人未於言詞辯論終結前聲明異議，依法應視為同意上開證據
    方法作為證據，又本院經審酌上開言詞陳述作成時之情況，
    並無顯然之瑕疵，認為以上開證據方法作為證據應屬適當，
    依刑事訴訟法第159 條之5 第1 項之規定，應認有證據能力
    。再公訴人所提出經本院據以認定事實之各項公務員職務上
    所製作之文書證據，亦無顯有不可信情況之情形，依刑事訴
    訟法第159 條之4 第1 款之規定，亦應認有證據能力，先予
    敘明。
(二)、起訴書雖記載被告係涉犯刑法第330 條第2 項、第1 項、第
    321 條第1 項第3 款加重強盜未遂罪嫌及同法第321 條第1
    項第3 款加重竊盜罪嫌，惟此部分亦經公訴人當庭更正為被
    告係涉犯同法第330 條第1 項、第321 條第1 項第3 款之加
    重強盜既遂罪嫌，並提出補充理由書乙份（分別見本院卷第
    19頁、第27頁），附此敘明。
貳、實體部分：
一、認定犯罪事實所憑證據及認定之理由：
    上開事實，業經被告於警詢、偵查、本院羈押、準備程序及
    審理時均坦承不諱，核與被害人丙○、證人曾坤興警詢及丙
    ○於偵查中之陳述大致相符（見97年度偵字第575 號卷第10
    頁至11頁、第12頁至13頁、第40頁至41頁），復有新竹市警
    察局第三分局97年1 月17日搜索、扣押筆錄及扣押物品目錄
    表、贓物認領保管單各乙份、照片8 張等資料在卷可佐（見
    97年度偵字第575 號卷第15頁至16頁、第18頁至19頁、第24
    頁至28頁），是被告自白與事實相符，本件事證明確，被告
    犯行堪以認定。
二、論罪：
(一)、又所謂之兇器，其種類並無限制，凡客觀上足以對人之生命
    、身體、安全構成威脅，具有危險性之兇器均屬之，且祇須
    行竊時攜帶此種具有危險性之兇器為已足，並不以攜帶之初
    有行兇之意圖為必要，最高法院79年臺上字第5253號判例可
    資參照。經查，被告為上開犯行時所攜帶之扣案水果刀乙支
    ，為金屬材質，質地堅硬，且具有殺傷力，自屬兇器無疑。
(二)、核被告上開犯行，係犯強盜罪而有刑法第321 條第1 項第3
    款之情形，應論以刑法第330 條第1 項之加重強盜罪。
(三)、被告前於88年間，因懲治走私條例案件，經臺中高分院分別
    判處有期徒刑10月、4 月，並定應執行刑為有期徒刑1 年，
    嗣甲○○提起上訴，經最高法院判決上訴駁回而確定，於92
    年1 月31日縮短刑期假釋出監，假釋期滿未經撤銷以已執行
    完畢論，此有臺灣高等法院被告前案紀錄表乙份在卷可稽，
    茲於執行完畢後5 年以內故意再犯本件有期徒刑以上之上開
    加重強盜罪，應論以累犯，並依法加重其刑。
三、科刑：
    爰審酌被告正值年輕力壯，卻不思以正當之方法賺取財物，
    竟持刀隨機挑選獨自駕車女子犯案，嚴重影響社會治安，且
    造成被害人內心莫大恐懼，迄今餘悸猶存（見本院卷第52頁
    ），犯罪情節甚為嚴重，惟犯罪後坦認一切犯行，態度尚可
    等一切情狀，量處如主文所示之刑。
四、沒收：
    扣案之水果刀乙支、手套乙雙，為被告所有，且均係供上開
    加重強盜犯行所用之物，業經被告坦認在卷，亦均應依刑法
    第38條第1 項第2 款之規定宣告沒收。
據上論斷，應依刑事訴訟法第299 條第1 項前段，刑法第330 條
第1 項、第328 條第1 項、第321 條第1 項第3 款、第47條第1
項、第38條第1 項第2 款，判決如主文。
本案經檢察官王唯怡到庭執行職務。
中    華    民    國    97    年     3    月    19    日
                  刑事第三庭審判長法  官  賴淑敏
                                  法  官  黃美文
                                  法  官  林惠君
以上正本證明與原本無異。
如不服本判決，應於收受本判決後10日內向本院提出上訴書狀，
上訴於台灣高等法院。上訴書狀應敘述具體理由，未敘述上訴理
由者，應於上訴期間屆滿後20日內補提理由書狀於本院（均須按
他造當事人之人數附繕本，並請勿「逕送上級法院」）。
中    華    民    國    97    年     3    月    19    日
                                  書記官  蔣淑君
附錄本案論罪科刑法條
刑法第330 條第1 項犯強盜罪而有第321 條第1 項各款情形之一
者，處7 年以上有期徒刑。
刑法第328 條第1 項
意圖為自己或第三人不法之所有，以強暴、脅迫、藥劑、催眠術
或他法，至使不能抗拒，而取他人之物或使其交付者，為強盜罪
，處5 年以上有期徒刑。
刑法第321 條第1 項第3 款
犯竊盜罪而有左列情形之一者，處6 月以上、5 年以下有期徒刑
：
三攜帶兇器而犯之者。


司法院資訊處製作；財團法人民間司法改革基金會備份。
